臺灣板橋地方法院刑事判決　　　　　　94年度交簡上字第72號
上　訴　人　臺灣板橋地方法院檢察署檢察官
被　　　告　丙○○
上列上訴人因過失傷害案件，不服本院九十四年度交簡字第二三
六號中華民國九十四年五月十二日第一審判決（聲請簡易判決處
刑案號：九十四年度偵字第二二０四號），提起上訴，本院管轄
之第二審合議庭判決如下：
    主　文
上訴駁回。
　　事  實
一、丙○○於民國九十三年六月五日上午十時二十分許，騎乘車
    號ＣＫＬ—六三０號重型機車，沿臺北縣三重市○○路由東
    向西往自強路方向行駛，行經臺北縣三重市○○路八十九號
    前時，原應注意車前狀況，並隨時採取必要之安全措施，而
    依當時天候晴、日間自然光線、路面乾燥、無缺陷、亦無障
    礙物、視距良好等駕駛環境，並無不能注意之情事，竟疏未
    注意前方狀況，適有行人乙○○未依規定行走行人穿越道，
    違規跨越分向限制線，而逕自橫越馬路，丙○○見狀因閃避
    不及，致所騎乘機車不慎撞及乙○○，使乙○○因而倒地受
    有右側硬腦膜下出血之傷害。上開車禍發生後，經不詳姓名
    之路人報警，丙○○於肇事後留於現場，並在獲報趕赴肇事
    現場處理之臺北縣政府警察局交通警察隊三重分隊警員到場
    時，即向據報前來尚不知何人犯罪之警員自首坦承肇事，而
    接受裁判。
二、案經被害人乙○○之父甲○○訴由臺北縣政府警察局三重分
    局報請臺灣板橋地方法院檢察署檢察官偵查後聲請簡易判決
    處刑。
    理　由
一、上揭事實，業據被告丙○○於警詢、偵查中及本院審理時坦
    承不諱，核與被害人乙○○於偵查中之指述、告訴人甲○○
    於警詢時指訴之情節大致相符，並有道路交通事故調查報告
    表、道路交通事故調查報告表(一)、(二)、臺北縣政府警察局道
    路交通事故肇事人自首情形紀錄表各一紙、道路交通事故談
    話紀錄表三紙、現場及車損照片九幀在卷可稽；而被害人乙
    ○○因本件車禍事故受有上揭事實欄所載之傷害，亦有臺北
    縣立醫院診斷證明書、臺北市立和平醫院診斷書各一紙附卷
    可資佐證，堪信被告前開出於任意性之自白確與事實相符，
    堪以採信。按汽車行駛時，駕駛人應注意車前狀況，並隨時
    採取必要之安全措施，道路交通安全規則第九十四條第三項
    定有明文。被告既考領有合格駕駛執照，對於上開規定自應
    知悉，則其騎乘機車行經上開地點時，被害人即使橫越馬路
    未行走行人穿越道，導致被告閃剎不及發生車禍，然被害人
    係自對向車道之路邊橫越馬路，其從路邊走（或跑）至肇事
    地點，仍有一段距離，被告自有足夠時間觀察被害人穿越馬
    路之情事，此與被害人從被告方向之路邊突然衝出，猝不及
    防之情形有別。是被告依當時天候及道路狀況等駕駛環境，
    並注意車前狀況，隨時採取必要之安全措施，仍可避免車禍
    之發生，然被告疏未注意，並隨時採取必要之安全措施，以
    致肇事，造成被害人乙○○受有如事實欄所載之傷害，被告
    就本件車禍之發生自有過失。另本件車禍之肇事原因，經送
    臺灣省臺北縣區車輛行車事故鑑定委員會鑑定結果，亦認「
    一、行人乙○○未依規定行走行人穿越道，且穿越道路時未
    注意左右來車，為肇事主因。二、丙○○駕駛普通重型機車
    未注意車前狀況為肇事次因。」等情，有臺灣省臺北縣區車
    輛行車事故鑑定委員會九十三年十一月二十五日北鑑字第九
    三一四一五號函附之鑑定意見書一份附卷可按，益證被告確
    有過失足堪認定。再被害人乙○○確因本件車禍而受有事實
    欄所載傷害，復有上揭診斷證明書在卷可憑，是被告之過失
    行為與被害人乙○○所受之傷害間顯具有相當因果關係。又
    雖被害人乙○○未依規定行走行人穿越道，違規跨越分向限
    制線橫越馬路，於本件車禍之發生亦與有過失，然不能因此
    而解免被告之罪責。綜上，本件事證已甚明確，被告犯行堪
    以認定，應依法論科。
二、核被告丙○○所為，係犯刑法第二百八十四條第一項前段之
    過失傷害罪。查被告於肇事後，在未被有偵查犯罪職權之公
    務員發覺前，向據報前往處理車禍之臺北縣政府警察局交通
    警察隊三重分隊警員自首犯罪並因而接受裁判，有上開臺北
    縣政府警察局道路交通事故肇事人自首情形紀錄表一紙在卷
    可按，被告符合自首之要件，應依刑法第六十二條前段規定
    減輕其刑。原審依被告在警詢及偵查中之自白及現存之證據
    ，已足認定其犯罪，經檢察官之聲請，不經通常審判程序，
    逕以簡易判決處刑，因依刑法第二百八十四條第一項前段、
    第四十一條第一項前段、第六十二條前段，罰金罰鍰提高標
    準條例第一條前段、第二條等規定，並審酌被告過失之程度
    、對被害人之危害、被告犯罪後之態度等一切情狀，量處拘
    役五十日，如易科罰金，以三百元折算一日，其認事用法，
    均無違誤，量刑亦屬適當，檢察官徒以告訴人具狀略以「被
    告疏未注意車前狀況方為肇事主因，被告肇至被害人受有重
    大難治或不治之傷害，原審未認定為重傷，認事用法有誤（
    按：告訴人於本院準備程序對於原審認定被害人受有普通傷
    害乙節，撤回爭執）」云云，迄無提出任何證據參佐，遽以
    提出上訴，為無理由，應予駁回。
據上論斷，應依刑事訴訟法第四百五十五條之一第一項、第三項
、第三百六十八條、第三百七十一條，判決如主文。
本案經檢察官許智評到庭執行職務。
中　　華　　民　　國　　94　　年　　8 　　月　　16　　日
 　               交通法庭審判長法  官  侯  志  融
                                法  官  張  宏  節
                                法　官  楊  博  欽
以上正本證明與原本無異。
不得上訴。
                                書記官  張  玉  如
中　　華　　民　　國　　94　　年　　8 　　月　　16　　日
附錄本案論罪科刑法條全文
刑法第二百八十四條：
因過失傷害人者，處六月以下有期徒刑、拘役或五百元以下罰金
。致重傷者，處一年以下有期徒刑、拘役或五百元以下罰金。
從事業務之人，因業務上之過失傷害人者，處一年以下有期徒刑
、拘役或一千元以下罰金。致重傷者、處三年以下有期徒刑、拘
役或二千元以下罰金
。
